臺灣宜蘭地方法院交通事件裁定　　　　 96年度交聲字第145號
移送　機關　交通部公路總局臺北區監理所宜蘭監理站
異　議　人　甲○○
代　理　人　乙○○
上列受處分人因違反道路交通管理處罰條例案件，對於交通部公
路總局臺北區監理所宜蘭監理站於民國96年5月16日所為之宜監
字第裁43-ZIC011508號裁決處分，聲明異議，本院裁定如下：
    主  文
異議駁回。
    理  由
一、原處分機關係以：異議人即受處分人甲○○於民國96年2月2
    5日13時47分10秒，由乙○○駕駛異議人所有車牌號碼IN-39
    29號自用小客車，以時速89公里，行經國道五號南下28.7公
    里處，超過速限70公里，經國道公路警察局第九警察隊頭城
    分隊警員逕行舉發。嗣經原處分機關依道路交通管理處罰條
    例第33條第1項第1款之規定，裁處新臺幣（下同）3,000元
    罰鍰。
二、聲明異議意旨略以：經駕駛人乙○○現場勘察超速地點非國
    道五號南下28.7公里處，且取締警員是否接受過操作雷射槍
    之專業訓練，該雷射槍是否檢驗合格，均有疑義。況測速必
    有誤差，本件取締時同時有4輛自用小客車在行駛，實難判
    斷即車牌號碼IN-3929號自用小客車超速，本件並未有超速
    之違規事實，為此聲明異議，請求撤銷原處分等語。
三、按汽車行駛於高速公路、快速公路或設站管制之道路，不遵
    使用限制、禁止、行車管制及管理事項之管制規則而有行車
    速度超過規定之最高速限者，處汽車駕駛人3,000元以上6,0
    00元以下罰鍰，道路交通管理處罰條例第33條第1項第1款定
    有明文。
四、經查：
（一）證人丙○○即國道公路警察局第九警察隊頭城分隊警員於
      本院訊問時證述：「我從事取締交通違規案件迄今約16年
      ，於94年10月調職到國道公路警察局開始負責測速照相。
      本件違規案件是我所舉發的，當時我的位置是國道五號南
      下28.7公里，我站在護欄外面。（庭呈現場照片1幀）測
      速位置即是異議人車輛行駛位置，當時現場並無照片所示
      圓錐，現場照片是事後所拍攝。當時我手持雷射槍外加PD
      A，並有三腳架支撐，當時異議人是在變換車道，從外線
      變到內線車道，該處為二線道。雷射槍鏡頭有紅外線瞄準
      點，將瞄準點對準車輛，會將車速顯示出來，若於設定限
      速範圍以上，PDA會儲存照片，當時我設定的限速是80，
      因每家廠商車輛引擎轉速表不一，會有誤差，我們為了避
      免取締上的爭議，所以超速超過10公里以上才取締。而依
      舉發照片所示，異議人車輛行駛時，前後尚有其他車輛行
      駛，雷射槍如何測得異議人車輛超速，可由本件違規照片
      上異議人車輛車牌前方有十字絲，就是雷射槍的瞄準點，
      我總共拍攝本件違規車輛2幀照片，違規車輛距離我120
      公尺時，其車速89公里，違規車輛距離我48.1公尺時，其
      車速為85公里，且時間僅差3秒，異議人車速很快，十字
      絲是我們對準目標物的瞄準點，雷射是對點，不是面的測
      量方式，所以十字絲對到的點，就是我們測速的地方，不
      會測錯車輛。雷射槍目前中央標準局還沒有雷射槍檢驗儀
      器，本件雷射槍係於95年8月8日出廠，本件雷射槍須經檢
      驗合格後才能出廠，經過駐美台北經濟文化代表處證明，
      庭呈之出廠證明確實是本件雷射槍之出廠證，因為上面有
      雷射槍的槍號。雷射槍有誤差值，但誤差值很小。警示標
      誌『前有違規採證照相』設置在28.35公里處左右。因每
      輛車子的速度與我測速距離有差，所以我們只能上網公告
      於28.7公里處有測速照相，所以違規地點以我們測速照相
      地點為準，於舉發時不可能再去減違規車輛與測速照相地
      點之距離。」等語（見本院卷第18頁至第21頁）。而目前
      本國經濟部中央標準檢驗局尚未有檢定雷射槍及雷射測速
      照相之規範，該儀器係國外先進科學儀器，本國尚未有檢
      定規範以前適用國際檢驗規定（國外需經過檢定合格始得
      出廠），且該檢驗合格文件譯本業經本國法院公證，此有
      內政部警政署國道公路警察局90年3月7日（90）公局交字
      第05331號函1份在卷可稽（見本院卷第26頁）。再參以取
      締本件違規車輛使用之雷射槍序號為UX015200，係美國LA
      SER TECHNOLOGY公司生產，於95年8月8日檢定合格出廠，
      而該公司出廠相同款式之雷射槍檢驗合格文件譯文業於95
      年10月2日經臺灣士林地方法院公證，此有出廠證明書1份
      、臺灣士林地方法院公證文件1份在卷可證（見本院卷第2
      7頁、第38頁至第48頁）。足認序號UX015200之雷射槍業
      經國外檢定合格出廠，且該檢驗合格文件譯本業經本國法
      院公證，否則內政部警政署國道公路警察局自不可能採購
      並使用該雷射槍，再依證人丙○○證述操作雷射槍之過程
      ，復參以本件異議人違規之照片2幀、現場照片1幀（見本
      院卷第23頁至第25頁），顯示異議人於96年2月25日13時
      47分10秒，距離雷射槍120公尺時，車速高達時速89公里
      ，於同日13時47分13秒，距離雷射槍48.1公尺時，車速仍
      高達時速85公里，可證本件雷射槍具有高度之準確性，顯
      無誤速之虞。綜上證據，於96年2月25日13時47分10秒，
      由乙○○駕駛異議人所有車牌號碼IN-3929號自用小客車
      ，以時速89公里，行經國道五號南下28.7公里處，超過速
      限70公里之違規事實，堪以認定。因此，異議人仍以前詞
      辯稱未超速等語，不足採信。
（二）綜上所述，本件異議人既然有上開違規之事實，原處分機
      關據以援引道路交通管理處罰條例第33條第1項第1款之規
      定，裁處罰鍰3,000元，於法並無不當，本件異議為無理
      由，應予駁回。
五、據上論斷，應依道路交通管理處罰條例第87條第2項、道路
    交通案件處理辦法第19條，裁定如主文。
中　　華　　民　　國　　96　　年　　6 　　月　　29　　日
                         臺灣宜蘭地方法院交通法庭
                                 法  官　蘇錦秀
以上正本證明與原本無異。
如不服本裁定，應於裁定送達後5日內向本院提出抗告狀。（需
附繕本）
                                 書記官　葉瑩庭
中　　華　　民　　國　　96　　年　　7 　　月　　2 　　日
